臺灣桃園地方法院小額民事判決　　　　110年度壢小字第637號
原　　　告　呂凱華　

被　　　告　蕭泉鴻　
上列當事人間請求損害賠償事件，本院於民國 110 年 9 月 2日
言詞辯論終結，判決如下：
    主      文
被告應給付原告新臺幣壹仟捌佰伍拾陸元。
原告其餘之訴駁回。
訴訟費用新臺幣壹仟元，其中新臺幣肆佰陸拾肆元由被告負擔，
餘由原告負擔。
本判決原告勝訴部分得假執行。
    理 由 要 領
一、本件除下列理由要領外，依民事訴訟法第436 條之18第1 項
    規定，僅記載主文，其餘省略。
二、按訴狀送達後，原告不得將原訴變更或追加他訴，但擴張或
    減縮應受判決事項之聲明者，不在此限，民事訴訟法第255
    條第1 項第3 款定有明文。經查，本件原告起訴時主張被告
    侵權行為造成其車輛損害，並聲明：被告應給付原告新臺幣
    （下同）10,000元（含零件4,000 元、精神慰撫金6,000 元
    ）；嗣於本院民國110 年9 月2 日言詞辯論時（下稱言詞辯
    論期日），當庭捨棄精神慰撫金部分之請求（見本院卷第53
    頁反面），核其所為係屬減縮應受判決事項之聲明，揆諸首
    揭說明，應予准許。
三、次按不法毀損他人之物者，被害人得請求賠償其物因毀損所
    減少之價額，民法第196 條定有明文。依前揭規定請求賠償
    物被毀損所減少之價額，得以修復費用為估定之標準，但以
    必要者為限，而修理材料以新品換舊品，應予折舊（最高法
    院77年度第9 次民事庭會議決議參照）。經查，原告所有車
    牌號碼000-0000號普通重型機車（下稱系爭機車）之修繕費
    用為4,000 元，有原告提出之估價單在卷可查（見本院卷第
    5 頁）且原告於言詞辯論期日當庭自稱此皆為零件費用（見
    本院卷第53頁），而原告既係以新零件替代舊零件，自應就
    零件費用計算並扣除折舊，始屬公平；依行政院所頒固定資
    產耐用年數表及固定資產折舊率之規定，系爭機車之耐用年
    數為3 年，依定率遞減法每年折舊1000分之536 ；另依營利
    事業所得稅查核準則第95條第6 項規定「固定資產提列折舊
    採用平均法、定率遞減法或年數合計法者，以一年為計算單
    位；其使用期間未折舊折舊滿一年者，按實際使用之月數相
    當於全年之比例計算之；不滿一月者，以月計。」，其最後
    一年之折舊額，加歷年折舊累計額，其總和不得超過該資產
    成本原額之十分之九。復查，系爭機車之出廠日為109 年3
    月，此有車輛詳細資料報表在卷可查（見本院卷第23頁），
    迄本件事故發生時點即110 年2 月6 日，已使用1 年，是系
    爭機車之零件費用扣除折舊後應為1,856 元（詳如附表) 。
    從而本件原告得主張之金額為1,856 元，於此範圍之請求即
    屬有據，應予准許，逾此範圍之請求即屬無據，應予駁回。
中    華    民    國   110    年    9     月    24    日
                  中壢簡易庭      法  官  張博鈞
以上為正本係照原本作成。
如不服本判決，應於送達後20日內，向本院提出上訴狀並表明上
訴理由，如於本判決宣示後送達前提起上訴者，應於判決送達後
20日內補提上訴理由書（須附繕本）。
如委任律師提起上訴者，應一併繳納上訴審裁判費。
中    華    民    國   110    年    9     月    24    日
                                  書記官  張季容
　
附表
-----
折舊時間           金額
第1年折舊值        4,000×0.536=2,144
第1年折舊後價值    4,000-2,144=1,856
　
附錄：
一、民事訴訟法第436條之24第2項：
    對於小額程序之第一審裁判上訴或抗告，非以其違背法令為
    理由，不得為之。
二、民事訴訟法第436條之25：
    上訴狀內應記載上訴理由，表明下列各款事項：
    （一）原判決所違背之法令及其具體內容。
    （二）依訴訟資料可認為原判決有違背法令之具體事實。
三、民事訴訟法第471條第1項：（依同法第436 條之32第2 項規
    定於小額事件之上訴程式準用之）上訴狀內未表明上訴理由
    者，上訴人應於提起上訴後20日內，提出理由書於原第二審
    法院；未提出者，毌庸命其補正，由原第二審法院以裁定駁
    回之。